【裁判字號】    95,上易,725
【裁判日期】    950622
【裁判案由】    竊佔
【裁判全文】
臺灣高等法院刑事判決                 95年度上易字第725號
上  訴  人
即  被  告  甲○○
選任辯護人  邱俊哲律師
上列上訴人，因竊佔案件，不服臺灣士林地方法院94年度易字第
968號，中華民國95年3月9 日第一審判決（起訴案號：臺灣士林
地方法院檢察署94年度發查偵字第38號），提起上訴，本院判決
如下：
    主  文
上訴駁回。
    事實及理由
一、本案經本院審理結果，認第一審以上訴人即被告（下稱被告
    ）甲○○，犯刑法第320條第2項第1 項之竊佔罪，判處有期
    徒刑四月，並諭知易科罰金折算之標準，經核其認事用法及
    量刑均無不當，應予維持，並引用第一審判決書記載之事實
    、證據及理由（如附件）。
二、被告上訴意旨略以：屋主乙○○及配偶潘玉秀，向被告借款
    合計新台幣260 萬元，而房屋土地雖向告訴人抵押借款，92
    年11月間，被告乃與告訴人及乙○○協商，達成將房地移轉
    予抵押權人之告訴人，但系爭房屋先出租，告訴人亦指定陳
    姓女子，與被告共同租售該房地之協議，被告遂委由洪戊盛
    進住房屋出租，自未竊佔云云，並聲請傳喚乙○○、洪戊盛
    、林裕智、潘玉秀四人。惟查，告訴人係系爭房屋土地抵押
    權人，被告僅係一般債權人乙節，為被告及告訴人供稱相符
    在卷，並有土地謄本在卷可稽。又系爭房地於92年12月2 日
    移轉予告訴人所有之前，係由乙○○占有使用，並未出租予
    被告等情，業據乙○○於偵審中證述在卷，並為被告、告訴
    人所是認，可見被告於系爭房地移轉前，並未合法占有該房
    地，要堪認定。再者，乙○○於移轉房地予告訴人後，雖經
    告訴人同意續住，惟無答應其他條件，乙○○於93年1 月底
    即離開房地而未再占有等情，業據證人乙○○於本院及原審
    時證稱甚詳在卷（參見本院卷74、75頁），核與告訴人指稱
    相符，並有告訴人所提產權轉讓切結書在卷可稽（參見原審
    卷36頁），被告於本院並未提出上開有協商任何書面憑證，
    以供本院斟酌，徒以上開聲請傳喚證人方式主張上情，已難
    遽信。況且，告訴人於取得產權時，如有答應與被告共同租
    售之情事，何以告訴人、被告、乙○○均未有書面簽認，而
    衡諸常情，告訴人係抵押權人，被告僅係一般債權人，告訴
    人既同意乙○○續住，如確有上開共同租售情事，儘可三方
    協商明確之期限，以確認各自之權益關係，但證人乙○○於
    本院明確證述過戶時並無其他條件在卷，告訴人亦當庭否認
    委由陳小姐共同與被告租售該房地，可見被告上開所辯，係
    卸責之詞，不足採信，本院因認無再傳喚其他三位證人必要
    。又被告所提契約，雖載明起自91年2月5日（期限十年），
    但證人乙○○於原審陳稱該日期倒填係被告意思（參見原審
    卷50頁），於本院證稱後來簽租約，被告選任辯護人於本院
    調查時亦稱：我們不是基於契約進住，而是主張依協商進住
    云云（參見本院卷34頁），再依上述之認定，自堪認係倒填
    日期所製作，即難為被告有權占用之有利認定。從而，原審
    詳述理由後，認定被告構成竊佔罪，並諭知有期徒刑四月，
    核無不合。被告以上情指摘原判決不當，難認有理由，自應
    予駁回。
據上論結，應依刑事訴訟法第373條、第368條，判決如主文。
本案經檢察官林秀濤到庭執行職務
中    華    民    國    95    年    6     月    22    日
                  刑事第六庭  審判長法  官  林  堭  儀
                                    法  官  莊  謙  崇
                                    法  官  蔡  聰  明
以上正本證明與原本無異。
不得上訴。
                                    書記官  郭  台  發
中    華    民    國    95    年    6     月    22    日
附錄：本案論罪科刑法條全文
刑法第320條：
意圖為自己或第三人不法之所有，而竊取他人之動產者，為竊盜
罪，處5年以下有期徒刑、拘役或500元以下罰金。
意圖為自己或第三人不法之利益，而竊佔他人之不動產者，依前
項之規定處斷。
前二項之未遂犯罰之。


司法院資訊處製作；財團法人民間司法改革基金會備份。
